# 外商独资变更为内资企业是否能评估增值调帐？陈版

提问人：呼叫帮助 时间：2010-04-07 17:05:42

回答人：chenyiwei
回复 楼主 呼叫帮助 的帖子如果变更前后均是有限责任公司，仅仅是股东变更，一般理解不能按评估值调账。除非满足： （ 1 ）老准则下，符合财会[1998]16号文规定的条件，一次性被收购全部股权； （ 2 ）新准则下，股权变更对于受让方而言构成一项非同一控制下的企业合并，且一次受让100%股权。